【裁判字號】    90,易,196
【裁判日期】    900309
【裁判案由】    竊盜
【裁判全文】
臺灣彰化地方法院刑事判決                            九十年度易字第一九六號
    公  訴  人  臺灣彰化地方法院檢察署檢察官
    被      告  甲○○
右列被告因竊盜案件，經檢察官提起公訴（八十九年度偵字第九三三三號），本院判
決如左：
    主      文
甲○○竊盜，累犯，處拘役參拾日，如易科罰金，以參佰元折算壹日。
    事      實
一、甲○○前曾於民國（下同）八十五年間因竊盜案件，經本院判處有期徒刑四月，
    於八十五年七月六日執行完畢，仍不知悔改，復意圖為自己不法之所有，於八十
    九年十二月七日上午九時三十許，在彰化縣員林鎮○○路旁員林分局右側停車場
    ，竊取乙○○所有之自行車一部，嗣為警當場查獲。
二、案經彰化縣警察局北斗分局報請臺灣彰化地方法院檢察署檢察官偵查起訴。
    理      由
一、訊據被告固坦承牽走被害人乙○○所有自行車之事實，惟否認有竊盜意圖，辯稱
    係伊看錯車子云云；惟查，被告上開犯罪事實，業據被害人乙○○於警訊中指訴
    綦詳，並有贓物認領保管單附卷可證，雖被告辯稱伊牽錯車云云，然經本院訊問
    結果，其坦承其自有之車輛顏色與車型均與失竊之車輛不同，顯無看錯之可能，
    被告所辯純係推諉之詞，不足採信，本案事證明確，其犯行堪以認定。
二、核被告所為，係犯刑法第三百二十條第一項之罪。被告前曾於八十五年間因竊盜
    案件，經本院判處有期徒刑四月，於八十五年七月六日執行完畢，此有台灣彰化
    地方法院檢察署刑案資料查註紀錄表乙紙附卷可稽，其受此有期徒刑執行完畢後
    ，五年以內再犯本件有期徒刑以上之罪，應依累犯規定加重其刑。爰審酌被告犯
    罪之動機、目的、手段、所得利益及犯罪後之態度等一切情狀，量處如主文所示
    之刑，並諭知易科罰金之折算標準。
三、據上論斷，應依刑事訴訟法第二百九十九條第一項前段、刑法第三百二十條第一
    項、第四十七條、第四十一條第一項，罰金罰鍰提高標準條例第一條前段、第二
    條，判決如主文。
本案經檢察官古慧珍到庭執行職務。
中      華      民      國      九十    年      三      月      九      日
                                  臺灣彰化地方法院刑事第二庭
                                        法      官   謝  仁  棠
右正本證明與原本無異。
如不服本判決，應於判決送達後十日內向本院提出上訴狀( 須附繕本 )。
告訴人或被害人對於判決如有不服具備理由請求檢察官上訴者，其上訴期間之計算係
以檢察官收受判決正本之日期為準。
                                        法院書記官   于  淑  真
中      華      民      國      九十    年      三      月     十二     日
刑法第三百二十條
意圖為自己或第三人不法之所有，而竊取他人之動產者，為竊盜罪，處五年以下有期
徒刑、拘役或五百元以下罰金。
意圖為自己或第三人不法利益，而竊佔他人之不動產者，依前項之規定處斷。
前二項之未遂犯罰之。


司法院資訊處製作；財團法人民間司法改革基金會備份。
